【裁判字號】    95,訴,258
【裁判日期】    950427
【裁判案由】    違反槍砲彈藥刀械管制條例
【裁判全文】
臺灣桃園地方法院刑事判決               95年度訴字第258號
公  訴  人  臺灣桃園地方法院檢察署檢察官
被      告  丁○○
指定辯護人  本院公設辯護人乙○○
上列被告因違反槍砲彈藥刀械管制條例案件，經檢察官提起公訴
（九十四年度偵字第二一七四七號），本院判決如下：
    主  文
丁○○未經許可，持有可發射子彈具有殺傷力之改造手槍，處有
期徒刑參年肆月，併科罰金新臺幣拾萬元，罰金如易服勞役，以
新臺幣玖佰元即銀元參佰元折算壹日。扣案之仿WALTHER 廠PPK/
S 型半自動手槍製造之改造手槍壹支（含彈匣壹個，槍枝管制編
號0000000000號）、仿WALT HER廠PPK/ S型半自動手
槍製造之改造手槍壹支（含彈匣壹個，槍枝管制編號00000
00000號）、改造子彈參顆均沒收。
    事  實
一、丁○○明知可發射子彈具有殺傷力之槍枝及子彈，均屬槍砲
    彈藥刀械管制條例第四條第一項第一款、第二款所管制之槍
    、彈，非經中央主管機關許可，不得無故持有之。於民國九
    十四年十二月十二日上午八時許，真實姓名年籍不詳自稱「
    小馬」成年男子在桃園縣桃園市○○路一四九二號省立桃園
    醫院前處，向丁○○借款新臺幣二萬元，而當場交付可發射
    子彈具有殺傷力之仿WALTHER 廠PPK/ S型半自動手槍製造之
    槍枝換裝土造金屬槍管而成之改造手槍一支（含彈匣一個，
    槍枝管制編號0000000000號）、仿WALTHER 廠PP
    K/ S型半自動手槍製造之槍枝換裝土造金屬槍管而成之改造
    手槍一支（含彈匣一個，槍枝管制編號000000000
    0號）、具殺傷力之改造子彈五顆（其中二顆於送鑑定時業
    已試射完竣而滅失）供作前揭債務之擔保，丁○○竟未經許
    可無故持有之。嗣於同年月十三日下午二時許，丁○○持前
    揭槍、彈前往桃園縣中壢市○○○路○段七六巷五號處時，
    警員因接獲線報檢舉該處附近有人持有槍枝二支而前往查緝
    ，適見丁○○出現在該處且其所著上衣左邊內側口袋有明顯
    突突之痕跡，即懷疑丁○○為被檢舉持槍之人，遂上前表示
    警員身分後觸摸該突處，當場查獲口袋處置有仿WALTHER 廠
    PPK/ S型改造手槍一支、彈匣一個（內有具殺傷力改造子彈
    五顆），並在丁○○所駕駛而停於查獲處附近之車牌號碼一
    五五二—ＤＡ號自用小客車駕駛座座椅下起獲一黑色霹靂包
    、內有以一襪子裹住之WALTHER 廠PPK/ S型改造手槍一支（
    含彈匣一個）。
二、案經桃園縣政府警察局平鎮分局報請臺灣桃園地方法院檢察
    署檢察官偵查起訴。
    理  由
一、證據能力部分：
    (一)依據刑事訴訟法第一百五十六條第一項之規定，被告之
        自白非出於強暴、脅迫、利誘、詐欺、疲勞訊問、違法
        羈押或其他不正之方法，且與事實相符者，得為證據。
        被告既未抗辯其於警詢、檢察官偵訊中之自白非出於任
        意性，應認該審判外之自白具有任意性，而具有證據能
        力。
    (二)內政部警政署刑事警察局所出具之九十四年十二月二十
        八日刑鑑字第Ｚ000000000號槍彈鑑定書，係
        該局執行槍彈鑑定公務所出具之書面鑑定報告，依據刑
        事訴訟法第一百五十九條之立法理由及同法第二百零六
        條規定，自得為證據，且檢察官、辯護人及被告於本院
        行準備程序及審理時，就此部分證據之證據能力均表示
        沒有意見，復未聲明異議，而該鑑定書與檢察官主張之
        事實有關聯性，是可認上開槍彈鑑定書具有證據能力。
    (三)扣案之仿WALTHER 廠PPK/ S型半自動手槍製造之槍枝換
        裝土造金屬槍管而成之改造手槍二支、改造子彈五顆，
        並非供述證據，無傳聞法則之適用，與本案具有關聯性
        ，且上開物證經偵辦員警依法定程序合法搜索扣得，具
        有證據能力。
   （四）又按證人甲○○、丙○○於本院之證詞，依刑事訴訟
         法第一百五十九條第一項規定，渠等於本院之證詞有
         證據能力，均合先敘明。
二、上揭事實，業據被告丁○○於警詢、偵查中及本院審理時坦
    承不諱，核與證人即查獲警員甲○○於本院審理時證述查獲
    時被告持有扣案槍彈情節相符，並有現場查獲照片八幀附卷
    ，及仿WALTHER 廠PPK/ S型半自動手槍製造之槍枝換裝土造
    金屬槍管而成之改造手槍二支、改造子彈五顆扣案足資佐證
    。而上揭扣案槍彈經送內政部警政署刑事警察局鑑驗結果，
    認(一)送鑑手槍一支（含彈匣一個，槍枝管制編號00000
    00000號），係由仿WALTHER 廠PPK/ S型半自動手槍製
    造之槍枝換裝土造金屬槍管而成之改造手槍，經檢視，雖欠
    缺保險鈕，惟不影響槍枝之擊發功能，可擊發適用子彈，認
    具殺傷力；(二)送鑑手槍一支（含彈匣一個，槍枝管制編號0
    000000000號），係由仿WALTHER 廠PPK/ S型半自
    動手槍製造之槍枝換裝土造金屬槍管而成之改造手槍，經檢
    視，雖欠缺保險鈕，惟不影響槍枝之擊發功能，可擊發適用
    子彈，認具殺傷力；(三)送鑑改造子彈五顆，均係具直徑約八
    ‧Ｏ七mm金屬彈頭之土造子彈，經採樣二顆試射，均可擊發
    ，認具殺傷力，有該局九十四年十二月二十八日刑鑑字第Ｚ
    000000000號槍彈鑑定書及槍彈照片十六幀在卷可
    稽，足見被告上揭自白與事實相符。是本件事證明確，被告
    犯行堪予認定，應依法論科。
三、核被告丁○○所為，係犯槍砲彈藥刀械管制條例第八條第四
    項之未經許可，持有可發射子彈具有殺傷力之改造手槍罪、
    同條例第十二條第四項之未經許可，持有具有殺傷力之子彈
    罪。被告以一行為同時觸犯上揭二罪名，為想像競合犯，依
    刑法第五十五條之規定，應從較重之未經許可，持有改造手
    槍罪處斷。至被告於本院審理時供述「小馬」的電話為Ｚ0
    00000000號等語，雖查該門號申請人為丙○○，此
    有遠傳電訊公司用戶資料一紙存卷足憑（附本院卷），惟證
    人丙○○於本院審理時證述伊不認識被告，也沒有交付手槍
    、子彈予被告，門號Ｚ000000000號電話非伊所申
    請等語（詳本院九十五年四月十三日審判筆錄），被告亦供
    稱到庭之證人丙○○不是伊所指之「小馬」等語，是被告自
    無同條例第十八條第四項於審判中自白，並供出全部槍彈來
    源因而查獲，得減輕或免除其刑規定之適用，附此敘明。爰
    審酌槍、彈性質上屬高度危險之物品，而被告持有具殺傷力
    之手槍、子彈，對社會之秩序及安寧，勢將會產生極大之不
    安，惟鑑於被告犯罪之動機、目的、手段及犯後坦承犯行等
    一切情狀，爰量處如主文所示之刑，併就罰金部分，諭知易
    服勞役之折算標準，以資懲儆。
四、扣案之具殺傷力仿WALTHER 廠PPK/ S型半自動手槍製造之槍
    枝換裝土造金屬槍管而成之改造手槍一支（含彈匣一個，槍
    枝管制編號0000000000號）、仿WALTHER 廠PPK/
    S 型半自動手槍製造之槍枝換裝土造金屬槍管而成之改造手
    槍一支（含彈匣一個，槍枝管制編號0000000000
    號）、具殺傷力之改造子彈三顆，屬違禁物，應依刑法第三
    十八條第一項第一款規定宣告沒收之。另扣案具殺傷力之改
    造子彈二顆，業經內政部警政署刑事警察局鑑驗試射，已經
    實際擊發，僅餘彈殼、彈頭，已不具有子彈的完整結構，失
    其子彈違禁物之性質，自不予沒收。至扣案之霹靂包、襪子
    各一只，被告否認為其所有，並供稱係「小馬」所有等語，
    本院復查無其他積極證據證明為被告所有供犯本案所用之物
    ，爰不予沒收。
據上論斷，應依刑事訴訟法第二百九十九條第一項前段，槍砲彈
藥刀械管制條例第八條第四項、第十二條第四項，刑法第十一條
前段、第五十五條、第四十二條第二項、第三十八條第一項第一
款，罰金罰鍰提高標準條例第二條，現行法規所定貨幣單位折算
新臺幣條例第二條，判決如主文。
本案經檢察官李允煉到庭執行職務。
中    華    民    國    95    年    4     月    27    日
                  刑事第一庭  審判長法  官  曾淑華
                                    法  官  王耀興
                                    法  官  黃梅淑
以上正本證明與原本無異。
如不服本判決，應於判決送達後10日內向本院提出上訴狀（應附
繕本），上訴於臺灣高等法院。
                                    書記官  魏里安
中    華    民    國    95    年    4     月    27    日
附錄本案論罪科刑法條：
槍砲彈藥刀械管制條例第8 條第4 項規定：
未經許可，持有、寄藏或意圖販賣而陳列第 1 項所列槍枝者，處
3 年以上10年以下有期徒刑，併科新臺幣700 萬元以下罰金。
槍砲彈藥刀械管制條例第12條第4 項規定：
未經許可，持有、寄藏或意圖販賣而陳列子彈者，處 5 年以下有
期徒刑，併科新台幣 300 萬元以下罰金。


司法院資訊處製作；財團法人民間司法改革基金會備份。
